臺灣雲林地方法院刑事判決　　　　　　　　　　　　　九十三年度訴字第五六二號
　　公　訴　人　臺灣雲林地方法院檢察署檢察官
　　被　　　告　乙○○
　　選任辯護人　林金陽律師
右列被告因違反槍砲彈藥刀械管制案件，經檢察官提起公訴（九十三年度偵字第二六
一一號），被告於準備程序進行中就被訴事實為有罪之陳述，由本院合議庭裁定以簡
式審判程序審理，判決如左：
    主  文
乙○○未經許可，持有可發射子彈具有殺傷力之改造手槍（槍枝管制編號：0000
000000號），處有期徒刑陸月，併科罰金新臺幣陸萬元，罰金如易服勞役，以
新臺幣玖佰元即銀元佰元折算壹日。扣案之改造手槍（槍枝管制編號：00000
00000號）壹支、子彈貳顆均沒收。
    事  實  及  理  由
壹、構成犯罪之事實
  一、乙○○前於民國八十一年間，因違反肅清煙毒條例案件，經法院判處有期徒刑
      五年六月，經送監執行，自八十一年十二月十六日刑期起算，指揮書執畢日期
      為八十七年四月十八日；又於八十二年、八十三年間，因多次違反肅清煙毒條
      例案件及違反麻醉藥品管理條例案件，分別經法院判處有期徒刑三年八月、十
      五年及七月，經定應執行刑為有期徒刑十七年，並接續前開肅清煙毒條例案件
      執行，自八十七年四月十九日刑期起算，指揮書執畢日期為一○四年四月十一
      日，嗣於九十一年五月二十九日假釋出獄，縮刑期滿日期為一○三年七月七日
      （未構成累犯）。詎乙○○仍不知警惕，於九十三年五月間某日，在雲林縣斗
      六市○○路「湖水岸汽車旅館」，明知向其借用車號○七六二─ＪＫ自用小客
      車之姓名年籍不詳、綽號「阿涼」之成年男子於返還上開自用小客車時，已將
      受姓名年籍不詳、綽號「玉仔」（諧音）之成年男子所託欲轉交乙○○之可發
      射子彈具有殺傷力之改造七‧六五手槍一支（槍枝管制編號：0000000
      000號）及具有殺傷力之土造子彈三顆（嗣經鑑定機關取樣一顆試射後，該
      試射彈僅存彈殼，方不具殺傷力），藏置在上開自用小客車左後乘客座之椅墊
      下，以作為綽號「玉仔」向乙○○欠款之質押品，竟自斯時起，即未經許可而
      持有上述槍、彈，並一直藏置於前開自用小客車之左後乘客座椅墊下。嗣因另
      案通緝中，為警於九十三年六月十五日十七時三十分許，在雲林縣斗南鎮○○
      路○○道下逮捕，經警於上開自用小客車完成蒐證後並請乙○○聯繫親友前來
      取車時，乙○○慮及上開槍、彈一直藏放車內，日後可能拖累親友，乃於未有
      任何有偵查犯罪職權之公務員知悉其無故持有前述之槍枝、子彈前，即向員警
      自首並報繳，而為警於同日二十一時十分許，在上揭自用小客車左後乘客座椅
      墊下起出前開槍、彈，方查悉上情。
  二、案經雲林縣警察局移送臺灣雲林地方檢察署檢察官偵查起訴。
貳、認定犯罪事實所憑之證據及理由
  一、被告乙○○於檢察官訊問時及本院審理時之自白：證明右開之犯罪事實。
  二、雲林縣警察局刑警隊搜索扣押筆錄、照片五張：證明警方於九十三年六月十五
      日二十一時十分許，在車號○七六二─ＪＫ自用小客車內前開槍、彈一批。
  三、內政部警政署刑事警察局九十三年七月十三日刑鑑字第○九三○一三二五四七
      號槍彈鑑定書：以性能檢驗法、試射法鑑定結果，認送鑑改造七‧六五手槍一
      支（槍枝管制編號：0000000000號），係由仿ＷＡＬＴＨＥＲ廠Ｐ
      ＰＫ／Ｓ型半自動手槍製造之玩具手槍換裝土造金屬槍管而成之改造手槍，機
      械性能良好，可擊發適用之子彈，認具殺傷力；送鑑改造子彈三顆，認均係由
      土造金屬彈殼加裝直徑約七‧八ｍｍ金屬彈頭而成之土造子彈，經取樣一顆試
      射結果，可擊發，認具殺傷力。
  四、扣案之改造手槍一支、子彈彈殼一個、子彈二顆：經本院當庭勘驗扣案物，內
      有手槍一支、子彈彈殼一個及子彈二顆，彈殼部分，已無彈頭，核與上述鑑定
      書所載子彈經實際試射之情形相符。手槍部分，內含有彈匣一個，槍管部分為
      金屬製，扣扳機可以擊發，性能良好，外觀結構完整，槍枝外觀與上開槍彈鑑
      定書之內容、照片一致。
、論罪科刑之理由
  一、核被告所為，係犯槍砲彈藥刀械管制條例第十一條第四項之持有改造手槍罪、
      第十二條第四項之持有子彈罪。被告以一行為同時持有具殺傷力之土造子彈三
      顆，因僅侵害一法益而屬單純一罪，自應僅以持有子彈一罪論。另其以一行為
      同時持有上開槍枝、子彈，係一行為觸犯上開二罪名，為想像競合犯，應從一
      重論以持有改造手槍罪。
  二、另按「刑法第六十二條之所謂發覺，係指有偵查犯罪職權之公務員已知悉犯罪
      事實與犯罪之人而言，而所謂知悉，固不以確知其為犯罪之人為必要，但必其
      犯罪事實，確實存在，且為該管公務員所確知，始屬相當。如犯罪事實並不存
      在而懷疑其已發生，或雖已發生，而為該管公務員所不知，僅係推測其已發生
      而與事實巧合，均與已發覺之情形有別」，最高法院七十五年台上字第一六三
      四號判例要旨可資參照。本件如犯罪事實欄所載警方查獲上開槍、彈之過程，
      業據被告於警訊中供承甚詳，且依警卷所附照片顯示，警方確實於自用小客車
      之左後乘客座椅墊下查獲前開槍、彈，依其藏置之位置，非經仔細搜尋，確實
      不易為人所發覺，是被告供稱其係自動向警方自首並指出藏放槍、彈所在等語
      ，應屬可信。是警方於被告供出持有前揭槍、彈前，並未發覺被告持有槍、彈
      之犯行，則被告主動供出持有槍、彈之犯行，靜候裁判，自合於自首要件，並
      報繳持有之全部槍枝、子彈，惟考量被告持有槍枝、子彈對於社會危害之程度
      非輕，不宜免刑，故依槍砲彈藥刀械管制條例第十八條第一項前段「犯本條例
      之罪自首，並報繳其持有之全部槍砲、彈藥、刀械者，減輕或免除其刑」、刑
      法第六十六條「有期徒刑、拘役、罰金減輕者，減輕其刑至二分之一。但同時
      有免除其刑之規定者，其減輕得至三分之二」規定，予以減輕其刑。
  三、本院審酌：被告前有煙毒、麻藥等前案紀錄，有臺灣高等法院被告全國前案紀
      錄表在卷可稽，於假釋期間仍不知收斂，又因違反毒品危害防制條例案件為司
      法機關通緝，為警緝獲時，不僅起出本件槍、彈一批，同時又查獲毒品，足見
      其素行不佳；於本件收受槍彈後，不知持以向警方報繳，反而未經許可而持有
      之，惟持有期間，並無證據證明其持之犯案或對外示威、炫耀，可認其犯罪情
      節不重，且犯後尚能坦白犯行，態度良好，以及入獄戒治前從事果菜批發商事
      業，收入不定，教育程度為高中肄業等一切情狀，量處如主文所示之刑，罰金
      部分，併諭知易服勞役之折算標準。
  四、扣案之改造手槍一支、子彈二顆，均屬違禁物，均應依刑法第三十八條第一項
      第一款規定予以沒收之。至於另外一顆扣案之子彈，業經鑑定單位實際試射完
      畢，於審理中，本案已無子彈（違禁物）之存在，爰不為沒收之諭知。
肆、應適用之法條
  一、刑事訴訟法第二百七十三條之一第一項、第二百九十九條第一項前段。
  二、槍砲彈藥刀械管制條例第十一條第四項、第十二條第四項、第十八條第一項前
      段。
  三、刑法第十一條前段、第五十五條、第四十二條第二項、第三十八條第一項第一
      款。
  四、罰金罰鍰提高標準條例第二條，現行法規所定貨幣單位折算新台幣條例第二條
      。
本案經檢察官甲○○到庭執行職務。
中      華      民      國     九十三     年    十一    月     三十     日
                                        臺灣雲林地方法院刑事第五庭
                                            法  官  李明益
右正本證明與原本無異。
如不服本判決，應於判決送達後十日內向本院提出上訴狀( 應附繕本 )。
                                            書記官  莊正彬
中      華      民      國     九十三     年    十一    月     三十     日
附錄法條：槍砲彈藥刀械管制條例第十一條第四項、第十二條第四項。
槍砲彈藥刀械管制條例第十一條
未經許可，製造、販賣或運輸第四條第一項第一款所稱其他可發射金屬或子彈具有殺
傷力之各式槍砲者，處五年以上有期徒刑，併科新臺幣一千萬元以下罰金。
未經許可，轉讓、出租或出借前項所列槍砲者，處三年以上十年以下有期徒刑，併科
新臺幣七百萬元以下罰金。
意圖供自己或他人犯罪之用，而犯前二項之罪者，處無期徒刑或七年以上有期徒刑，
併科新臺幣一千萬元以下罰金。
未經許可，持有、寄藏或意圖販賣而陳列第一項所列槍砲者，處一年以上七年以下有
期徒刑，併科新臺幣七百萬元以下罰金。
第一項至第三項之未遂犯罰之。
槍砲彈藥刀械管制條例第十二條
未經許可，製造、販賣或運輸子彈者，處一年以上七年以下有期徒刑，併科新台幣五
百萬元以下罰金。
未經許可，轉讓、出租或出借子彈者，處六月以上五年以下有期徒刑，併科新台幣三
百萬元以下罰金。
意圖供自己或他人犯罪之用，而犯前二項之罪者，處三年以上十年以下有期徒刑，併
科新台幣七百萬元以下罰金。
未經許可，持有、寄藏或意圖販賣而陳列子彈者，處五年以下有期徒刑，併科新台幣
三百萬元以下罰金。
第一項至第三項之未遂犯罰之。
